【裁判字號】    95,抗,381
【裁判日期】    951108
【裁判案由】    定應執行刑
【裁判全文】
臺灣高等法院臺南分院刑事裁定           95年度抗字第381號
抗  告  人
即 受 刑人  甲○○
                    樓
上列抗告人因定執行刑案件，不服臺灣臺南地方法院中華民國九
十五年九月二十七日裁定（九十五年度聲字第一五九六號），提
起抗告，本院裁定如下：
    主  文
原裁定撤銷。
甲○○因違反贓物、毒品危害防制條例等罪，所處如附表所示之
刑，應執行有期徒刑壹年參月。
    理  由
一、修正後刑法第二條第一項規定：「行為後法律有變更者，適
    用行為時之法律。但行為後之法律有利於行為人者，適用最
    有利於行為人之法律」。被告行為後，刑法第五十一條業於
    民國九十四年二月二日修正公布，並於九十五年七月一日施
    行，修正前刑法第五十一條規定：「數罪併罰，分別宣告其
    罪之刑，依左列各款定其應執行者。」其中第五款規定：「
    宣告多數有期徒刑者，於各刑中之最長期以上，各刑合併之
    刑期以下，定其刑期。但不得逾二十年。」修正後刑法第五
    十一條第五款規定：「宣告多數有期徒刑者，於各刑中之最
    長期以上，各刑合併之刑期以下，定其刑期。但不得逾三十
    年。」比較結果，修正後刑法並非較有利於行為人，依刑法
    第二條第一項前段之規定，應依修正前刑法，定其應執行之
    刑，合先敘明。
二、抗告意旨略以：抗告人因違反贓物、毒品危害防制條例（連
    續施用第一級毒品、連續施用第二級毒品）等案件，經臺灣
    臺南地方法院分別判處有期徒刑三月、十月及六月，定執行
    刑為有期徒刑一年六月確定。惟其中抗告人違反贓物罪之確
    定判決，已於九十五年十月執行完畢，原審裁定依刑法第五
    十一條、五十三條規定為數罪併罰，誤將此部分併予計入而
    定執行刑，顯有錯誤，有重為裁定之必要，為此提起抗告云
    云。
三、按法律上屬於自由裁量之事項，須受其外部性界限及內部性
    界限之拘束。依據法律具體規定，法院應在其範圍內為適當
    裁判者，為外部性界限；而法院為裁判時，應考量法律之目
    的，及法律秩序之理念者，為內部性界限（最高法院八十年
    台非字第四七三號判例參照）。本件抗告人甲○○先後犯附
    表所示違反贓物、毒品危害防制條例（連續施用第一級毒品
    、連續施用第二級毒品）等三罪，其中違反毒品危害防制條
    例等二罪，經臺灣臺南地方法院併定應執行刑為有期徒刑一
    年確定（即九十五年度訴字第六七八號）。茲原裁定依檢察
    官聲請，以抗告人所犯前揭三罪，均合於定應執行刑之規定
    ，而對抗告人定其應執行刑，為有期徒刑一年六月，從形式
    上觀察，原裁定雖未逾越刑法第五十一條第五款所定法律之
    外部性界限，惟已重於先前抗告人違反毒品危害防制條例二
    罪（即九十五年度訴字第六七八號）執行刑「有期徒刑一年
    」與九十五年簡字第一一三五號「有期徒刑三月」之加計總
    和，而不利於抗告人，難謂與前揭內部性界限無違（最高法
    院九十二年度台非字第三一九、二三五、二二七、一八七號
    判決參照）。
四、綜上，抗告意旨，謂原裁定就裁判確定前所犯贓物罪，依數
    罪定應執行刑併合處罰，指摘原裁定不當，固無理由。惟原
    裁定所為定應執行刑內部性界限，有不利於抗告人之不當，
    應由本院將原裁定撤銷，更定應執行之刑如主文第二項所示
    。
五、據上論斷，應依刑事訴訟法第四百十三條，刑法第二條第一
    項、第五十三條、修正前第五十一條第五款，裁定如主文。
中    華    民    國    95    年    11    月    8    日
                  刑事第三庭    審判長法  官  陳義仲
                                      法  官  張世展
                                      法  官  蘇清水
以上正本證明與原本無異。
如不服本裁定，應於收受本裁定後五日內向本院提出抗告狀。
                                      書記官  陳嘉琍
中    華    民    國    95    年    11    月    8     日


司法院資訊處製作；財團法人民間司法改革基金會備份。
